臺灣板橋地方法院刑事判決　　　　　　　93年度易字第1232號
公　訴　人　臺灣板橋地方法院檢察署檢察官
被　　　告　甲○○
　　　　　　　　　　　樓）
上列被告因毒品危害防制條例案件，經檢察官提起公訴（93年度
毒偵字第4807號），經本院受命法官行準備程序中，被告為有罪
陳述，由本院合議庭裁定由受命法官獨任進行簡式審判程序，本
院判決如下：
    主  文
甲○○連續施用第二級毒品，累犯，處有期徒刑陸月，如易科罰
金，以參佰元折算壹日。扣案之第二級毒品安非他命（合計毛重
拾壹點陸柒公克）沒收銷燬之。
    事  實
一、甲○○曾因毒品危害防制條例案件，於民國88年11月17日經
    臺灣高等法院以88年度上訴字第695 號判處有期徒刑三年六
    月確定。復因毒品危害防制條例及贓物案件，於89年11月27
    日及90年3 月9 日，經臺灣板橋地方法院及臺灣高等法院，
    分別以89年板簡字第1032號及89年度上易字第4201號，判處
    有期徒刑五月及六月，定應執行十月確定，接續於89年12月
    22日入監執行，經臺灣台東地方法院裁定假釋中付保護管束
    ，於92年12月12日縮短期刑假釋出監，付保護管束，94年1
    月24日縮刑期滿執行完畢，且於89年間，因施用毒品案件，
    經臺灣板橋地方法院裁定送觀察、勒戒後，認有繼續施用毒
    品之傾向，由該院以裁定令入戒治處所施以強制戒治一年，
    並於90年4 月27日執行完畢。詎不知悔悟，於五年內，另基
    於施用第二級毒品安非他命之概括犯意，連續於93年8 月間
    某日起至94年4 月15日止，在臺北縣板橋市○○街一三五之
    二號住處及桃園縣龜山鄉○○路朋友家中等各處，以吸食器
    施用安非他命多次。嗣於93年9 月17日，經台灣板橋地方法
    院檢察署觀護人對其採尿送驗呈甲基安非他命陽性反應，復
    於94年4 月16日在台北縣新莊市○○路746 巷45號為警查獲
    ，並扣得安非他命毛重11 .67 公 克，而悉上情。
二、案經臺灣板橋地方法院檢察署觀護人簽分由該署檢察官偵查
    起訴。
    理  由
一、右揭事實，訊據被告甲○○坦承不諱；又其為警查獲時採集
    之尿液檢體，經送臺灣檢驗科技股份有限公司分別以ＥＩＡ
    酵素免疫分析法及ＧＣ＼ＭＳ氣相層析質譜分析法檢驗後，
    安非他命類藥物呈陽性反應，本院並將被告之尿液送法務部
    調查局複驗亦呈甲基安非他命陽性反應之情，並有該公司出
    具之濫用藥藥物檢體檢驗報告及法務部調查局調科壹字第
    9462 100490 號檢驗通知書在卷可稽，並有安非他命11.67
    公克扣案可參，足認被告自白應與事實相符，堪以採信。查
    被告前因施用毒品案件，經送觀察、勒戒後，因認有繼續施
    用毒品傾向，經送強制戒治，於90年4 月27日執行完畢之事
    實，有臺灣高等法院被告全國前案紀錄表存卷可參，被告於
    強制戒治執行完畢後，五年內再犯毒品危害防制條例第十條
    施用毒品罪，本件事證明確，被告犯行堪予認定。
二、核被告所為，係犯毒品危害防制條例第十條第二項之施用第
    二級毒品罪。其施用前後持有安非他命之低度行為，為施用
    之高度行為所吸收，不另論罪；其多次施用安非他命犯行，
    時間密接、所犯構成要件相同，顯係基於概括犯意為之，應
    依連續犯論以一罪，並加重其刑。被告曾因毒品危害防制條
    例案件，於88年11月17日經臺灣高等法院以88年度上訴字第
    695 號判處有期徒刑三年六月確定。復因毒品危害防制條例
    及贓物案件，於89年11月27日及90年3 月9 日，經臺灣板橋
    地方法院及臺灣高等法院，分別以89年板簡字第1032號及89
    年度上易字第4201號，判處有期徒刑五月及六月，定應執行
    十月確定，接續於89年12月22日入監執行，經臺灣台東地方
    法院裁定假釋中付保護管束，於94年1 月24日縮刑期滿執行
    完畢，未經撤銷假釋之事實，有台灣高等法院被告全國前案
    紀錄表在卷足稽，本件施用毒品連續行為之終了，已在上開
    毒品危害防制條例之犯罪有期徒刑執行完畢五年內，自仍無
    解於累犯之成立，復有最高法院33上字第1577號判例意旨可
    參，爰依刑法第47條之規定遞加重其刑。本件被告施用之犯
    行於他人尚無明顯重大危害，並於最後審理中能坦認犯行，
    爰審酌被告犯罪之動機、目的、犯後之態度尚稱良好等一切
    情狀，量處如主文所示之刑，並諭知易科罰金之折算標準，
    以示儆懲。扣案之安非他命毛重11點67公克，係查獲之毒品
    ，不問屬於犯人與否，均應依毒品危害防制條例第18條第1
    項前段之規定宣告沒收銷燬。
三、被告於93年9 月17日採尿前96小時內某時施用安非他命以外
    之其餘施用毒品安非他命之犯行，雖未據公訴人起訴，惟與
    起訴有罪之部分時間緊密，所犯構成要件相同，顯基於概括
    之犯意為之，屬連續犯之裁判上一罪關係，為起訴效力所及
    ，本院自得併予審酌，附此敘明。
據上論斷，應依刑事訴訟法第273 條之1 第1 項、第299 條第1
項前段，毒品危害防制條例第10條第2 項、第18條第1 項前段、
第23條第2 項，刑法第11條前段、第56條、第47條、第41條第1
項前段，罰金罰鍰提高標準條例第2條，判決如主文。
本案經檢察官蘇揚旭到庭執行職務。
中　　華　　民　　國　　94　　年　　5 　　月　　10　　日
              刑事第三庭    法　官  徐 子 涵
上正本證明與原本無異。
如不服本判決應於送達後10日內向本院提出上訴狀。
                            書記官  彭 麗 紅
中　　華　　民　　國　　94　　年　　5 　　月　　13　　日
論罪法條
毒品危害防制條例第10條
施用第一級毒品者，處六月以上五年以下有期徒刑。
施用第二級毒品者，處三年以下有期徒刑。
